【裁判字號】    99,訴,1816
【裁判日期】    991029
【裁判案由】    分割共有物
【裁判全文】
臺灣臺北地方法院民事裁定              99年度訴字第1816號
原      告  劉水柳
訴訟代理人  劉金全
            陳忠勝律師
被      告  劉水蓮
            劉文進
            劉文秋
            劉文成
            劉文和
            吳劉素琴
            劉文松
            劉文吉
            劉庭宇
            劉庭瑋
上列4人
訴訟代理人  李平義律師
被      告  呂敏玲    住台北市大安區○○○路○段75巷3號
            高秀枝    籍設台北市○○區○○路109巷1弄6號2
                        樓
                      現住桃園縣八德市○○街433巷20之3號
            劉榮華    籍設台北市○○區○○街191號
                      現住台北縣新店市○○○路242號
            劉晏廷    籍設台北市○○區○○街30巷12號4樓
                          之2
                      現住台北縣新店市○○○路242號
            劉秀蘭    籍設基隆市○○區○○街42號
                      現住台北縣新店市○○○路242號
            劉台月    籍設台北市○○區○○街524巷39號
                      現住台北縣新店市○○○路242號
            邱克明    籍設台北市○○區○○街30巷12號3樓
                          之14
                      現住台北縣新店市○○○路242號
            邱書偉    籍設台北縣新店市○○街6巷16號
                      現台北縣新店市○○○路242號
兼上6人
訴訟代理人  邱書華    籍設台北縣新店市○○路43號3樓
                      現住台北縣新店市○○○路242號
上列當事人間請求分割共有物事件，本院裁定如下：
    主  文
原告之訴駁回。
訴訟費用由原告負擔。
    理  由
一、原告起訴主張：其與被告所共有坐落台北縣新店市○○段
    566地號土地，兩造間既無不分割之協議，亦無因物之使用
    目的不能分割之情形，然迭經協商分割，均無法達成分割協
    議，為此，爰依民法第823條第1項、第824條第2項、第4項
    規定，請求判決分割等語。
二、按當事人不得就已起訴之事件，於訴訟繫屬中，更行起訴；
    又起訴違反第253條之規定，法院應以裁定駁回原告之訴，
    民事訴訟法第253條、第247條第1項第7款訂有明文。又已起
    訴之事件，在訴訟繫屬中，該訴訟之原告或被告不得更以他
    造為被告，就同一訴訟標的提起新訴或反訴。所謂就同一訴
    訟標的提起新訴或反訴，不僅指後訴係就同一訴訟標的求為
    與前訴內容相同之判決而言，即後訴係就同一訴訟標的，求
    為與前訴內容可以代用之判決，亦屬包含在內。而在分割共
    有物訴訟中，雖兩造聲明請求法院判決所定之分割方法不同
    ，然當事人及訴訟標的均屬一致，按諸在分割共有物之訴，
    關於分割方法，法院不受當事人聲明拘束之特性，應認被告
    提起之新訴或反訴，亦有上開法條之適用（最高法院73年台
    上字第1246號判決意旨參照）。經查，兩造共有坐落台北縣
    新店市○○段566地號土地，被告劉文松、劉文吉、劉庭宇
    、劉庭瑋於本件繫屬前，以本件原告劉水柳及系爭土地其他
    共有人為被告，訴請裁判分割系爭土地，提起分割共有物訴
    訟，由本院以99年度重訴字第237號分割共有物事件審理中
    ，已據本院依職權調閱上開卷宗查核屬實，且為原告所不否
    認，本件原告劉水柳於前案繫屬後提起本件新訴，請求法院
    就同一土地予以裁判分割，經核前後兩訴之當事人相同，而
    兩訴請求裁判分割之土地亦屬同一土地，當事人提出之聲明
    雖有不同，然在分割共有物之訴，關於分割方法，法院並不
    受當事人拘束，故認前後兩訴係屬同一事件，揆諸首揭說明
    ，原告提起本件之訴為不合法，應裁定駁回。
三、依民事訴訟法第249條第1項第7款，第95條，第78條，裁定
    如主文。
中    華    民    國    99    年    10    月    29    日
                  民事第三庭    法  官  賴惠慈
以上正本係照原本作成。
如對本裁定抗告須於裁定送達後10日內向本院提出抗告狀，並繳
納抗告費新臺幣1,000元。
中    華    民    國    99    年    10    月    29    日
                                書記官  廖素芳

司法院資訊處製作；財團法人民間司法改革基金會備份。
